hu: Célzott nem: Női; Férfi; Uniszex; Egyéb
pt-BR: Gênero alvo: Feminino; Masculino; Unissex; Outro
ro-RO: Sexul vizat: Femeie; Bărbat; Unisex; Altele
fi: Kohdesukupuoli: Naiset; Miehet; Sukupuolineutraali; Muu
zh-CN: 目标性别: 女性; 男性; 男女通用; 其他
de: Zielgeschlecht: Weiblich; Männlich; Unisex; Sonstiges
vi: Giới tính mục tiêu: Nữ giới; Nam giới; Cả nam lẫn nữ; Khác
sv: Avsett för: Dam; Herr; Unisex; Övrigt
sk-SK: Cieľové pohlavie: Vnútorný; Vonkajší; Unisex; Iné
cs: Cílové pohlaví: Ženy; Muži; Unisex; Jiné
sl-SI: Ciljni spol: Ženski; Moški; Uniseks; Drugo
ru: Целевой пол: Женщины; Мужчины; Унисекс; Другой
bg-BG: Целеви пол: Жени; Мъже; Унисекс; Други
es: Sexo objetivo: Femenino; Masculino; Unisex; Otros
ja: 対象性別: 女性; 男性; ユニセックス; その他
pl: Docelowa płeć: Kobieta; Mężczyzna; Unisex; Inne
pt-PT: Género alvo: Feminino; Masculino; Unissexo; Outro
nb: Målkjønn: Dame; Mann; Unisex; Annet
th: เพศเป้าหมาย: หญิง; ชาย; ไม่จำกัดเพศ; อื่นๆ
it: Genere di destinazione: Femmina; Maschio; Unisex; Altro
el: Φύλο-στόχος: Γυναικείο; Ανδρικό; Για άνδρες και γυναίκες; Άλλο
nl: Doelgeslacht: Vrouwelijk; Mannelijk; Unisex; Andere
lt-LT: Tikslinė lytis: Moterims; Vyrams; Unisex; Kita
zh-TW: 目標性別: 女性; 男性; 男女皆宜; 其他
fr: Sexe cible: Féminin; Masculin; Unisexe; Autre
tr: Hedef Cinsiyet: Kadın; Erkek; Üniseks; Diğer
en: Target gender: Female; Male; Unisex; Other
da: Målkøn: Kvinde; Mand; Unisex; Andet
hr-HR: Ciljani spol: Ženski; Muški; Uniseks; Ostalo
ko: 대상 성별: 여성; 남성; 유니섹스; 기타